臺灣高等法院臺中分院刑事判決　　　　94年度上訴字第2246號
上　訴　人
即　被　告　乙○○
上列上訴人因毒品危害防制條例案件，不服臺灣彰化地方法院94
年度訴字第1380號中華民國94年9月23日第一審判決（起訴案號
：臺灣彰化地方法院檢察署94年度毒偵字第3535號），提起上訴
，及上訴後移送併案審理（臺灣彰化地方法院檢察署94年度毒偵
字第5980、6144、6244號），本院判決如下：
    主  文
原判決撤銷。
乙○○連續施用第一級毒品，累犯，處有期徒刑壹年。
扣案之第一級毒品海洛因肆包（驗餘合計淨重零點參柒公克）除
包裝袋外沒收銷燬之，包裝袋肆個、注射針筒陸支、塑膠鏟管參
支，均沒收。
    事　實
一、乙○○於民國90年間曾因連續施用第一級毒品、連續施用第
    二級毒品案件，經法院判處有期徒刑7月、3月，應執行有期
    徒刑9月確定；又因施用第一級毒品案件，經法院判處有期
    徒刑8月確定。上述分別確定之2案，經送監接續執行，於92
    年10月3日縮短刑期假釋出監，至93年3月21日假釋期滿未經
    撤銷而執行完畢。其因上述施用毒品案件，經送觀察、勒戒
    後，認有繼續施用毒品之傾向，復經裁定令入戒治處所施以
    強制戒治1年，於91年11月15日執行完畢釋放。竟仍不知悔
    改，復於上述強制戒治執行完畢釋放後5年內，基於施用第
    一級毒品海洛因之概括犯意，自94年4月10日起至94年11月
    22日20時許止，先後多次在其位於彰化縣彰化市○○里○○
    路172號、彰化市○○路○段535巷1號之住處等地，以將海洛
    因滲水溶解後，再以針筒注射入手臂血管之方式，連續施用
    第一級毒品海洛因多次，平均每星期約施用2次。嗣先後於
    94年4月12日0時許、94年10月13日20時許，經警執行列管毒
    品人口尿液檢體採集送驗作業，採集其尿液送驗，結果呈嗎
    啡陽性反應；又於94年11月10日11時許，在彰化市○○路與
    民生路口為警查獲；又於94年11月23日9時5分許，在彰化市
    ○○路○段535巷1號住處為警查獲，並扣得其所有之海洛因4
    包（驗餘合計淨重0.37公克），及供其施用海洛因所用之注
    射針筒6支、塑膠鏟管3支。
二、案經彰化縣警察局彰化、和美分局報告臺灣彰化地方法院檢
    察署檢察官偵查起訴及移送併案審理。
    理  由
一、被告乙○○經合法傳喚，無正當理由不到庭，依法不待其陳
    述逕行判決。
二、上述事實業據被告於警詢、偵查及原審審理時坦承不諱，且
    被告於上述時地先後為警查獲後，經警分別採集其尿液送請
    詮昕科技股份有限公司及彰化縣衛生局鑑驗結果，尿液中嗎
    啡類確均呈陽性反應，此有詮昕科技股份有限公司出具之濫
    用藥物尿液檢驗報告2紙、彰化縣衛生局出具之煙毒尿液檢
    驗成績書2紙及被告尿液代號與真實姓名對照表4紙附卷可按
    。再扣案之白色粉末4包，經送請法務部調查局鑑定結果，
    確含有第1級毒品海洛因成分，驗餘淨重為0.37公克，有法
    務部調查局95年2月3日調科壹字第140012483號鑑定通知書1
    紙在卷可稽。此外，復有扣案之第1級毒品海洛因4包、該海
    洛因包裝袋4個、供被告施用海洛因之注射針筒6支、塑膠剷
    管3支可資佐證，足認被告之自白確與事實相符。又被告曾
    因施用毒品案件，經送觀察、勒戒後，認有繼續施用毒品之
    傾向，復經裁定令入戒治處所施以強制戒治1年，於91年11
    月15日執行完畢釋放之事實，亦有臺灣高等法院被告前案紀
    錄表1份在卷可憑，其於受強制戒治執行完畢後5年內再犯毒
    品危害防制條例第10條之罪，事證明確，被告之犯行可以認
    定。
三、按海洛因係毒品危害防制條例所規定之第1級毒品，核被告
    所為，係犯同條例第10條第1項之施用第1級毒品罪。被告為
    供施用第1級毒品海洛因而持有第1級毒品海洛因之低度行為
    ，為其施用之高度行為所吸收，不另論罪。起訴書雖僅記載
    被告於94年4月10日施用第1級毒品海洛因1次之犯行，惟被
    告其餘犯行，與起訴書所載部分，具有連續犯之裁判上一罪
    關係，依審判不可分原則，為起訴效力所及，本院自應併予
    審理。又被告上述先後多次施用第1級毒品海洛因之行為，
    時間緊接，觸犯構成要件相同之罪名，顯係基於概括之犯意
    反覆為之，為連續犯，應依刑法第56條規定以一罪論，並加
    重其刑。又被告前於民國90年間曾因連續施用第一級毒品、
    連續施用第二級毒品案件，經法院判處有期徒刑7月、3月，
    應執行有期徒刑9月確定；又因施用第一級毒品案件，經法
    院判處有期徒刑8月確定。上述分別確定之2案，經送監接續
    執行，於92年10月3日縮短刑期假釋出監，至93年3月21日假
    釋期滿未經撤銷而執行完畢之事實，有臺灣高等法院被告前
    案紀錄表1份在卷可按，其於受有期徒刑執行完畢後，於5年
    以內再犯本件有期徒刑以上之罪，為累犯，應依刑法第47條
    規定，遞加重其刑。原審對被告論罪科刑，固非無見，但原
    審未及審酌移送併案審理之部分，致未併為認定事實及量刑
    之審酌，尚有未洽。被告之上訴雖無理由，惟原判決既有上
    述可議之處，仍屬無可維持，本院應將原判決撤銷改判。爰
    審酌被告曾因施用毒品接受觀察勒戒處分及強制戒治處分，
    且曾經法院判處罪刑確定在案，竟尚不能深切體悟，自愛自
    重，猶不顧施用毒品對其個人、家庭及社會、國家所造成之
    危害及負累，而再犯不輟，且接連多次為警查獲及被告所施
    用毒品之期間、犯後坦承犯行之態度等一切情狀，量處如主
    文第2項所示之刑，以示懲儆。扣案第1級毒品海洛因4包（
    鑑餘淨重為0.37公克），除包裝袋外，係查獲之毒品，應依
    毒品危害防制條例第18條第1項前段之規定，沒收銷燬之。
    上述包裝袋4個及警方所查扣之注射針筒6支、塑膠鏟管3支
    ，均係被告所有供犯施用第1級毒品海洛因犯行所用之物，
    業據被告陳明在卷，併依刑法第38條第1項第2款之規定沒收
    。
據上論結，應依刑事訴訟法第371條、第369條第1項前段、第364
條、第299條第1項前段，毒品危害防制條例第10條第1項、第18
條第1項前段，刑法第11條前段、第56條、第47條、第38條第1項
第2款。
本案經檢察官甲○○到庭執行職務。
中　　華　　民　　國　　94　　年　　3 　　月　　21　　日
                刑事第九庭  審判長法　官　陳　筱　珮
                                  法　官　趙　春　碧
                                  法　官　余　仕　明
上列正本證明與原本無異。
如不服本判決應於收受送達後10日內向本院提出上訴書狀，其未
敘述上訴之理由者並得於提起上訴後10日內向本院補提理由書（
均須按他造當事人之人數附繕本）。
                                  書記官　林　玉　惠
中　　華　　民　　國　　95　　年　 　3　　月　　22　　日
　　　　　　　　　　　　　　　　　　　　　　　　　　　a
